

# NESTOR MARTÍNEZ

#### SOFTWARE ENGINEER | FRONTEND DEVELOPER

Ingeniero de sistemas informáticos con +4 años de experiencia en el desarrollo de aplicaciones web de alta calidad utilizando el Framework Angular. Tengo una sólida formación en tecnologías de la información y experiencia en la implementación de arquitecturas modernas.



# **EDUCACIÓN**

# CONTACTO

#### Teléfono:

(+57) 310 5338818 - 312 8456759

#### Correo:

sksmartinezegmail.com

#### Dirección:

Cra 40A # 2-26, Barrio María Occidente, Popayán, Colombia.

# HABILIDADES

- Angular
- Angular Material | Bootstrap
- HTML, CSS, TypeScript y JavaScript
- Git | Gitlab | Github | Bitbucket
- MySQL
- WordPress
- Jest
- Android



#### **REFERENCIAS**

#### **ALEXANDER CÓRDOBA**

Desarrollador de Software

#### Teléfono:

(+57) 318 4083717

#### **GUSTAVO ULCHUR**

Ingeniero de Desarrollo

#### Teléfono:

(+57) 318 5500907

#### Ingeniero de sistemas informáticos

Fecha de terminación (11/2019)

Corporación Universitaria Autónoma del Cauca - Popayán Graduado con honores académicos

#### Esp. en Interventoría de Proyectos de Telecomunicaciones

Fecha de terminación (12/2018)

Sena, Centro de Teleinformática y Producción Industrial - Popayán

#### Tecnólogo en Análisis y Desarrollo de Sistemas de Información

Fecha de terminación (07/2015)

Sena, Centro de Teleinformática y Producción Industrial - Popayán



# **EXPERIENCIA**

#### Dreamcode S.A.S

Nov 2021 - Jun 2023

 Desarrollar y mantener aplicaciones web utilizando tecnologías como Angular, Html, Css, Typescript, Jest, Gitlab, Angular Material, Bootstrap.

#### Corporación Universitaria Autónoma del Cauca

Feb 2016 -Nov 2019

- Desarrollar y mantener aplicaciones web utilizando el framework Angular y demás tecnologías como Html, Css, Typescript, Github, Jest.
- Realizar el monitoreo y seguimiento de las aplicaciones web en producción para garantizar el correcto funcionamiento.
- Gestionar bases de datos utilizando tecnologías como Mysql.

# Corporación Universitaria Autónoma del Cauca | Semillero

 Como parte de un equipo de cinco personas, participé en el desarrollo de una plataforma web con el framework de Angular y en el desarrollo de 2 aplicaciones móviles para el Sistema Operativo Android con el lenguaje de programación Java.

#### I. E. Inem "Francisco José de Caldas" de Popayán Ene 2015 - Jul 2015

• Desarrollar una aplicación web para el registro y control de los libros existentes en la biblioteca institucional utilizando tecnologías como Html, Css, Javascript, Github, Mysql.



# **DIPLOMADO Y CURSO**

#### Diplomado: Desarrollo de Soluciones de Software para Banca, Caso Bantotal

Fecha de terminación (09/2022)

Corporación Universitaria Autónoma del Cauca - Banco Mundo Mujer - Bantotal Popayán

Curso: Diseño de páginas web con herramientas html

Fecha de terminación (01/2016)

Sena, Centro de Teleinformática y Producción Industrial.

Popayán